【裁判字號】    97,易,1711
【裁判日期】    970725
【裁判案由】    竊盜
【裁判全文】
臺灣板橋地方法院刑事判決              97年度易字第1711號
公  訴  人  臺灣板橋地方法院檢察署檢察官
被      告  甲○○
                    （現另案在臺灣臺北監獄臺北分監執行）
上列被告因竊盜等案件，經檢察官提起公訴（97年度偵字第1282
7 號），本院判決如下：
    主  文
甲○○竊盜，累犯，處有期徒刑月，如易科罰金以新臺幣壹仟
元折算壹日。
    事  實
一、甲○○前有多項前科：其於民國90年間，因竊盜案件，經
    臺灣桃園地方法院以90年度易字第2911號判決判處有期徒刑
    3 月確定，送監執行於92年2 月28日執行完畢；其再於91
    年間，因竊盜案件，經本院以91年度板簡字第1559號判決判
    處有期徒刑5 月確定；又於92年間，因違反毒品危害防制條
    例案件，經本院以92年度訴字第1785號判決判處有期徒刑9
    月確定，上開二罪刑，復經本院裁定定應執行有期徒刑1 年
    1 月確定，入監執行於93年12月24日縮短刑期執行完畢（於
    本件構成累犯）；其繼於94年間，因竊盜、違反毒品危害
    防制條例案件，經臺灣桃園地方法院以94年度易字第808 號
    、94年度訴字第1836號判決分別判處有期徒刑9 月、11月、
    5 月確定，又經同法院以96年度聲減字第110 號裁定減為有
    期徒刑4 月又15日、5 月又15日、2 月又15日，應執行有期
    徒刑11月又15日確定，送監執行於96年7 月11日縮短刑期執
    行完畢（於本件構成累犯）。
二、詎甲○○仍不知悔改，竟意圖為自己不法之所有，基於竊盜
    之犯意，於97年4 月19日16時10分許，侵入位於臺北縣鶯歌
    鎮○○路175 巷10號之王子窯業工廠（侵入建築物部分，未
    據告訴），進而以徒手竊取置於廠內之鐵片7 片得逞（前開
    鐵片價值共約新臺幣1,100 元）。嗣於同日（97年4 月19日
    ）16時30分許，為警在上址查獲，並扣得前揭贓物，因而查
    悉上情。
三、案經臺北縣政府警察局三峽分局報告臺灣板橋地方法院檢察
    署檢察官偵查起訴。
    理  由
一、證據能力：
    本案以下所引用之卷證資料，並無證據證明係公務員違背法
    定程序所取得，又被告以外之人於審判外之陳述，經核並無
    非出於自由意願而為陳述或遭違法取證及顯有不可信之情況
    ，再卷內之文書證據，亦無刑事訴訟法第159 條之4 之顯有
    不可信之情況與不得作為證據之情形，且公訴人、被告迄本
    院言詞辯論終結前均未聲明異議，依刑事訴訟法第159 條至
    159 條之5 之規定，均有證據能力，合先敘明。
二、訊據被告甲○○固坦承於97年4 月19日16時10分許，進入位
    於臺北縣鶯歌鎮○○路175 巷10號之王子窯業工廠，進而以
    徒手拿取置於廠內之鐵片7 片得逞，惟矢口否認有何竊盜犯
    行，辯稱略以：「我不是去偷，我是去撿廢鐵，因為該處沒
    有門，那是廢棄工廠，現在沒有人，也沒有圍牆。我以前有
    去撿過，但是這一次我沒有問人家是否可以進去撿」云云。
    惟查：
  (一)被告所拿取之鐵片7 片係屬於王子窯業工廠主人所有之物，
    而因該工廠之倉庫是開放式的，不用開門或翻牆就可以走進
    去，故前開鐵片7 片被被告擅自進入竊取等情，業經證人朱
    興富在警詢、偵查中證述或結證明確（見偵查卷第7 至8 頁
    、第38頁）。
  (二)再縱前開鐵片7 片外觀係屬於破舊之物，然鐵片既被放置在
    他人工廠內，在所有權人未同意之前，被告擅自拿取該等物
    品，被告此等行為自亦符合竊盜罪之構成要件。況觀諸被告
    所竊取之鐵片7 片，外型尚新，客觀上難謂係屬於廢棄物，
    此有卷附鐵片照片可稽（見偵查卷第21至22頁）。故被告前
    開辯稱其以為系爭鐵片7 片係廢棄物云云，並不足取。
  (三)抑且，被告對於上揭犯罪事實業已在偵查中坦承不諱（見偵
    查卷第33頁）。而被害人之代理人朱興富業已自警方處領回
    被害人所失竊之財物－鐵片7 片等情，亦有卷附贓物認領保
    管單可稽（見偵查卷第16頁）。
  (四)綜上諸情參互以析，被告所辯，無非事後畏罪卸責之虛詞，
    本案事證明確，被告犯行堪以認定，應予依法論科。
三、核被告所為，係犯刑法第320 條第1 項之竊盜罪。查被告前
    有多項前科，曾於90年間，因竊盜案件，經臺灣桃園地方
    法院以90年度易字第2911號判決判處有期徒刑3 月確定，送
    監執行於92年2 月28日執行完畢；其再於91年間，因竊盜
    案件，經本院以91年度板簡字第1559號判決判處有期徒刑5
    月確定；又於92年間，因違反毒品危害防制條例案件，經本
    院以92年度訴字第1785號判決判處有期徒刑9 月確定，上開
    二罪刑，復經本院裁定定應執行有期徒刑1 年1 月確定，入
    監執行於93年12月24日縮短刑期執行完畢；其繼於94年間
    ，因竊盜、違反毒品危害防制條例案件，經臺灣桃園地方法
    院以94年度易字第808 號、94年度訴字第1836號判決分別判
    處有期徒刑9 月、11月、5 月確定，又經同法院以96年度聲
    減字第110 號裁定減為有期徒刑4 月又15日、5 月又15日、
    2 月又15日，應執行有期徒刑11月又15日確定，送監執行於
    96年7 月11日縮短刑期執行完畢等情，此有臺灣高等法院被
    告前案紀錄表一件附卷可稽，就前開、之前科而言，其
    於五年以內再故意犯本件有期徒刑以上之罪，應依刑法第47
    條第1 項之規定，論以累犯，並加重其刑。爰審酌被告正值
    壯年，不思向上，竟以事實欄二所載之方式竊盜財物，且被
    告素行不佳，有多項竊盜前科，迭如前述，足徵被告不知悔
    改，又被告犯後否認犯行，態度不佳，惟被告所竊得之財物
    價值並非甚鉅，且被害人業已自警方處領回其所失竊之財物
    ，暨被告在偵審中已被羈押二個月多等一切情狀，量處被告
    如主文所示之刑，並諭知如易科罰金之折算標準，以資懲儆
    。
四、又中華民國96年罪犯減刑條例於96年7 月4 日制定公布，並
    自96年7 月16日施行，而按「犯罪在中華民國96年4 月24日
    以前者，除本條例另有規定外，依下列規定減刑：一、死刑
    減為無期徒刑。二、無期徒刑減為有期徒刑二十年。三、有
    期徒刑、拘役或罰金，減其刑期或金額二分之一」，中華民
    國96年罪犯減刑條例第2 條第1 項固定有明文。惟因被告所
    犯前開犯行之時間係在97年4 月19日，並不符合96年4 月24
    日前犯罪之要件，揆諸前開條例之規定，自不得減刑，併此
    敘明。
據上論斷，應依刑事訴訟法第299 條第1 項前段，刑法第320 條
第1 項、第47條第1 項、第41條第1 項前段，刑法施行法第1 條
之1 第1 項、第2 項，判決如主文。
本案經檢察官王家春到庭執行職務。
中    華    民    國    97    年    7     月    25    日
              刑事第十九庭   法  官  許必奇
以上正本證明與原本無異。
如不服本判決，應於判決送達後10日內，向本院提出上訴狀。
                             書記官  金和國
中    華    民    國    97    年    7     月    25    日
附錄：
中華民國刑法第320條第1項：
意圖為自己或第三人不法之所有，而竊取他人之動產者，為竊盜
罪，處 5 年以下有期徒刑、拘役或 5 百元以下罰金。


司法院資訊處製作；財團法人民間司法改革基金會備份。
